# 请教陈版主公司与别的公司合拍电影，公司财务处理问题？

提问人：SS1111 时间：2023-01-02 19:19:
问题：陈老师,A公司入账科目是什么，初始计量以及后续计量？
背景：A公司是一家传统企业，B公司是一家专业电影公司，A公司与B公司签订合作协议，筹拍一部小成本电影，A公司投资 600 万，B公司投资 200 万，协议约定最终按各自的投资比例进行票房收益的分成。那么陈老师，A公司在投资 600 万，财务如何做账，A公司后续有票房分成收益又如何做账？

回答人：chenyiwei
由于A公司是传统企业，并非专业的影视公司，因此其更多地是财务投资人的角色，不会实质性地参与影片的制作和发行。该合作摄制项目实际上是由对方（B公司）主导的。A公司应将其投资款确认为一项以公允价值计量且其变动计入损益的金融资产，期末根据该合作项目的盈亏相应确认本企业应享有或分担的份额，调整该金融资产的账面价值并计入损益。从合作项目获得分配时，按实际分配金额冲减该项金融资产的账面价值。

提问人：SS1111 时间：2023-01-06 17:36:
陈版主，是这样子做分录么，这样的话账面就一直有个其他非流动金融资产 -成本 600 万，那这个成本 600 万，何时能消除掉呢？
投资时：借：其他非流动金融资产 -成本 600 万
贷：银行存款 600 万
确认电影分配收益时：
借：其他非流动金融资产 -公允价值变动 100 万
贷：公允价值变动损益 100 万
实际收到款项时：
借：银行存款 100 万
贷：其他非流动金融资产 -公允价值变动 100 万
陈版，你看这样处理合适吗？
投资时：借：其他非流动资产-成本 600 万
贷：银行存款 600 万
确认电影分配收益时：
借：其他应收款 100 万
贷：其他流动资产-损益确认 100 万
实际收到款项时：
借：银行存款 100 万
贷：其他应收款 100 万
后续等把账面其他流动资产冲减为 0 时，意味着投资成本全部回收，后续再收到电影收益分配时：
借：银行存款 50 万
贷：投资收益 50 万

回答人：chenyiwei
这种情况下，日后收回金额中总会包含本金的回收，所以最终合作结束时，该资产的账面价值应为零，而不会一直有一项资产挂账。